臺灣臺中地方法院刑事判決　　　　　　　96年度易字第4015號
公　訴　人　臺灣臺中地方法院檢察署檢察官
被　　　告　甲○○
　　　　　　　　　　　　　現於臺灣臺中監獄執行中
被　　　告　乙○○
　　　　　　(即沈坤澤)
上列被告因詐欺等案件，經檢察官提起公訴（96年度偵字第1149
5號），本院判決如下：
    主    文
甲○○意圖為自己不法之所有，以詐術使人將本人之物交付，處
有期徒刑肆月，如易科罰金，以新臺幣壹仟元折算壹日，減為有
期徒刑貳月，如易科罰金，以新臺幣壹仟元折算壹日。
乙○○故買贓物，累犯，處有期徒刑參月，如易科罰金，以新臺
幣壹仟元折算壹日，減為有期徒刑壹月又拾伍日，如易科罰金，
以新臺幣壹仟元折算壹日。
    犯罪事實
一、甲○○意圖為自己不法之所有，於民國95年11月5日下午6時
    30分許，在臺中縣清水鎮○○路之「萊爾富」便利商店前，
    向丙○○詐稱欲借用行動電話，致使丙○○因而陷於錯誤，
    交付甲○○其所有之SonyEricsson牌K750i型行動電話1支（
    IMEI序號：000000000000000） (以下簡稱系爭行動電話)，
    甲○○取得系爭行動電話後，立即騎乘某車牌號碼不詳之機
    車逃逸。
二、乙○○前於89年間因偽造文書案件，經臺灣高等法院以90年
    度上訴字第1254號判決有期徒刑1年，並經最高法院以92年
    度台上字第6658號判決上訴駁回確定，又於91年間因竊盜案
    件，經本院以92年度易字第495號判決有期徒刑1年確定，嗣
    經最高法院以93年度台非字第35號撤銷改判為有期徒刑11月
    ，復於91年間因偽造文書案件，經臺灣臺南地方法院以92年
    度南簡字第475號判決有期徒刑4月確定，嗣經最高法院以93
    年度台非字第99號撤銷改判為有期徒刑3月，三罪合併定執
    行刑為有期徒刑2年，又於90年間因竊盜案件，經本院以90
    年度易字第3780號判決有期徒刑7月，經臺灣高等法院臺中
    分院以91年度上易字第788號判決駁回上訴確定，且與上開
    合併執行刑有期徒徒刑2年，接續執行後於94年6月10日假釋
    出監，於94年7月22日縮刑假釋期滿未經撤銷視為執行完畢
    。詎猶不知悔改，竟於95年11月30日，明知甲○○攜往位在
    臺中市○○路25之6號之「捷文通訊行」欲加以變賣之系爭
    行動電話係屬來路不明之贓物，仍以現金約新臺幣 (下同
    )2,000 元上下之某價格，向甲○○收購系爭行動電話，並
    讓甲○○簽立「讓渡來源切結書」，乙○○則在其上書寫該
    行動電話之000000000000000」。乙○○購得該行動電話後
    ，隨即上雅虎奇摩拍賣網拍賣，不知情之張晉榮於95年12月
    初某日見該廣告後，去電與乙○○聯絡，並前往「捷文通訊
    行」，以Motorola牌A780型銀色舊行動電話1支加2500元，
    向乙○○購得上開丙○○遭甲○○詐得之系爭行動電話。嗣
    經警循線查獲上情。
三、案經臺中港務警察局移移送臺灣臺中地方法院檢察署檢察官
    偵查起訴。
    理    由
一、訊據被告甲○○、乙○○均矢口否認有上開詐欺取財、故買
    贓物之犯行，被告甲○○辯稱：被害人丙○○係以不確定口
    吻指認伊對其詐得系爭行動電話，其證詞前後不一致，且伊
    所騎乘的機車係天藍色、非黑色，又當天同一時間，伊在臺
    中市犯有另案，伊不可能再犯本案，另伊曾寫空白切結書予
    「捷文通訊行」，被告乙○○陳稱伊出賣系爭行動話給他之
    證詞，並不實在云云；被告乙○○辯稱：系爭行動電話之讓
    渡切結書上並無伊書寫的字跡，且因老闆核對過甲○○身分
    證件，故伊不會再行核對證件，另系爭行動電話空機的價格
    非如丙○○所述9,000餘元之高等詞。經查：
(一)、被害人丙○○在本院審理時證述：伊確認當天係被告甲○○向伊詐稱欲借系爭行動電話，因經不起其再三央求始將
      系爭行動電話借予被告甲○○，嗣被告甲○○佯稱欲找附
      近的明顯目標，即騎車離開，伊覺察不對勁，乃騎腳踏車
      追他，這時候他即加速騎乘機車離開等語 (見本院卷頁49
      、50)，被告乙○○亦以證人身分具結證稱：被告甲○○
      確實持系爭行動電話出賣予伊之情 (見本院卷頁52)，是
      本院審酌被害人丙○○及被告乙○○二人並非認識，但該
      二人在本院審理時分別證稱系爭行動電話遭被告詐得以及
      確實向被告甲○○收購系爭行動電話等事實，即詐得及出
      賣系爭行動電話之人均係同一人即被告甲○○，足徵該事
      實係屬真實，被害人丙○○及被告乙○○二人上開證言，
      洵屬可信，且查被告甲○○陳稱在同一時間另有犯案，惟
      本院檢視臺灣臺中地方法院95年度偵字第27109號檢察官
      就被告涉犯竊盜等犯行之起訴內容，並無於95年11月5日
      之犯行，此有該案之起訴書附卷可稽 (見本院卷頁72至78
      )。又被告甲○○所陳稱空白讓渡來源切結書之事，業經
      被告乙○○否認在卷，且無其他證據證明系爭行動電話之
      讓渡來源切結書係被告甲○○事先寫好，而遭被告乙○○
      使用之事，顯見被告甲○○上揭辯詞，均係臨訟卸責之詞
      ，洵無足取，此外，尚有系爭行動電話照片2張、扣押物
      品目錄表及贓物認領保管單各1張附卷可稽，事證明確，
      被告甲○○上開詐欺取財之犯行，洵堪認定。
(二)、如前 (一)所述，被告乙○○在本院審理時明確指證被告
      甲○○將系爭行動電話出賣給伊之事，並陳稱倘收到疑似
      贓物之手機，會要求出賣者簽具切結書後再收購之情，雖
      被告乙○○在本院審理時明確否認系爭行動電話之讓渡來
      源切結書上行動電話型號及IMEI序號為其書寫等詞，惟本
      院參酌其前在本院準備程序訊問時僅稱無法確定切結書那
      一部分為其填寫，以及其在檢察官訊問時陳稱切結書上系
      爭行動電話的序號為其填寫之情，並其在警詢時陳明請被
      告甲○○簽具讓渡來源切結書一事，應認為被告乙○○辯
      述系爭行動電話上之型號及序號非其所填寫之詞，係屬避
      重就輕之詞，無法採信，且被告乙○○在警詢時陳述其忘
      記有無核對被告甲○○之身分證件，及其在本院準備程序
      訊問時自承僅向被告甲○○收購電話1至2次，以及其在本
      院審理時陳明因老闆已核對被告甲○○身分，故不會再核
      對證件，足認被告乙○○在收購系爭行動電話之時，確實
      未核對被告甲○○之身分證件，又被害人丙○○在本院審
      理時陳稱系爭行動電話空機市價為9,000餘元，且系爭行
      動電話亦經張晉榮以MotorolaA780號手機再加上2,500元
      向被告乙○○購入，足見被告乙○○當時以2,000元上下
      向被告甲○○收購系爭行動電話，顯屬以不相當之低價格
      購得，故本件被告乙○○既請被告甲○○簽具讓渡來源切
      結書後再收購行動電話，且未核對被告甲○○之身分證件
      即以不相當之低價格買受系爭行動電話，難謂被告乙○○
      對於系爭行動電話係屬贓物之事未有認識，是被告乙○○
      上開辯詞，尚非採信，此外尚有系爭行動電話讓渡來源切
      結書1張及雅虎奇摩拍賣網站列印資料4張在卷可查，是本
      案事證明確，被告乙○○故買贓物之犯行，堪予認定。
二、核被告甲○○所為係犯刑法第339條第1項詐欺取財罪，被告
    乙○○所為係犯同法第349條第2項之故買贓物罪。被告乙○○前於89年間因偽造文書案件，經臺灣高等法院以90年度上
    訴字第1254號判決有期徒刑1年，並經最高法院以92年度台
    上字第6658號判決上訴駁回確定，又於91年間因竊盜案件，
    經本院以92年度易字第495號判決有期徒刑1年確定，嗣經最
    高法院以93年度台非字第35號撤銷改判為有期徒刑11月，復
    於91年間因偽造文書案件，經臺灣臺南地方法院以92年度南
    簡字第475號判決有期徒刑4月確定，嗣經最高法院以93 年
    度台非字第99號撤銷改判為有期徒刑3月，三罪合併定執行
    刑為有期徒刑2年，又於90年間因竊盜案件，經本院以90 年
    度易字第3780號判決有期徒刑7月，經臺灣高等法院臺中分
    院以91年度上易字第788號判決駁回上訴確定，且與上開合
    併執行刑有期徒徒刑2年，接續執行後於94年6月10日假釋出
    監，於94年7月22日縮刑假釋期滿未經撤銷視為執行完畢，
    此有臺灣臺中地方法院檢察署刑案資料查註紀錄表及臺灣高
    等法院被告全國前案紀錄表各1份在卷足憑，其於5年以內故
    意再犯本件有期徒刑以上之罪，為累犯，應依刑法第47條第
    1項之規定，加重其刑。爰審酌被告甲○○、乙○○均因貪
    圖私利，分別向被害人丙○○詐得系爭行動電話及故買來路
    不明的贓物，暨其等犯罪手段，犯罪所生危害，及犯罪後均
    未能坦承犯行、態度不佳等一切情狀，各量處如主文所示之
    刑，並均諭知易科罰金之折算標準，以示懲戒。另被告二人
    犯罪之時間係在96年4月24日以前，合於中華民國96年罪犯
    減刑條例得予減刑之要件，均應依該條例第2條第1項第3款
    之規定，減其刑期二分之一，並均諭知易科罰金之折算標準
    。
據上論斷，應依刑事訴訟法第299條第1項前段，刑法第339條第
1項、第349第2項、第47條第1項、第41條第1項前段，刑法施行
法第1條之1，中華民國罪犯減刑條例第2條第1項第3款、第7條、
第9條，判決如主文。
本案經檢察官丁○○到庭執行職務。
中　　華　　民　　國　　96　　年　　12　　月　　11　　日
                  刑事第三庭 審判長法  官  賴恭利
                                   法  官  陳思成
                                   法  官  楊曉惠
上正本證明與原本無異。
如不服本判決，應於送達後十日內向本院提出上訴狀（須附繕
本），上訴於台灣高等法院台中分院。
上訴書如未敘述理由，應於上訴期間屆滿後20日內補提理由書於
本院。
　　　　　　　  　　               書記官  陳玲誼
中　　華　　民　　國　　96　　年　　12　　月　　11　　日
附錄論罪科刑法條
中華民國刑法第339條
意圖為自己或第三人不法之所有，以詐術使人將本人或第三人之
物交付者，處5年以下有期徒刑、拘役或科或併科1千元以下罰金
。
中華民國刑法第349條
收受贓物者，處3年以下有期徒刑、拘役或5百元以下罰金。
搬運、寄藏、故買贓物或為牙保者，處5年以下有期徒刑、拘役
或科或併科1千元以下罰金。因贓物變得之財物，以贓物論。
